【裁判字號】    90,訴,266
【裁判日期】    900330
【裁判案由】    毒品危害防制條例
【裁判全文】
臺灣桃園地方法院刑事判決                            九十年度訴字第二六六號
    公  訴  人  臺灣桃園地方法院檢察署檢察官
    被      告  甲○○
右列被告因毒品危害防制條例案件，經檢察官提起公訴（九十年度偵緝字第二號），
本院判決如左：
    主  文
甲○○無罪。
    理  由
一、公訴意旨略以：被告甲○○（有麻藥等罪前科，最近一次於八十八年九月八日執
    行有期徒刑五年八月完畢）基於概括犯意，自八十九年六月二十九日左右起至八
    十九年七月五日期間，連續在桃園縣八德市宵裡附近等地，先後數次非法轉讓第
    一級毒品海洛因微量予證人即姪子乙○○非法施用以止手傷疼痛，迄八十九年七
    月五日二十一時許，在同縣中壢市○○路○段三二之五號前，為警查獲證人乙○
    ○自被告甲○○受讓持有海洛因而循線查獲，因認被告甲○○連續涉犯毒品危害
    防制條例第八條第一項之轉讓第一級毒品海洛因罪嫌云云。
二、按犯罪事實，應依證據認定之，無證據不得推定其犯罪事實，又不能證明被告犯
    罪者，應諭知無罪之判決，刑事訴訟法第一百五十四條、第三百零一條第一項分
    別定有明文；而事實之認定，應憑證據，如未能發現相當證據，或證據不足以證
    明，自不能以推測或擬制之方法，為裁判基礎；倘積極證據不足為不利於被告事
    實之認定，即應為有利於被告之認定，更不必有何有利之證據（最高法院四十年
    臺上字第八六號、三十年臺上字第八一六號判例意旨參照）。且無論直接或間接
    證據，其為訴訟上之證明，須於通常一般之人均不致於有所懷疑，而得確信其為
    真實之程度者，始得據之為有罪之認定，倘其證明尚未達到此一程度，而有合理
    性懷疑之存在時，即無從為有罪之認定，亦有最高法院七十六年台上字第四九八
    六號判例可資參照。
三、公訴意旨認被告涉有轉讓第一級毒品海洛因罪嫌，係以證人乙○○迭次於警訊、
    偵查中之證詞與扣案之海洛因○．四公克可資佐證資為論據。訊據被告甲○○於
    警訊、偵查及本院審理時均堅決否認有何轉讓第一級毒品海洛因之犯行，辯稱「
    ：我有施用毒品海洛因及安非他命，但未曾拿給乙○○施用過，我也不知道他手
    有受傷，當天我在光明路二段三二之五號我朋友住處，乙○○朋友說乙○○打他
    ，我打電話通知乙○○過去，警察跟在他後面，在門口從乙○○身上搜出一包海
    洛因，當時我在屋內，如果海洛因是我的，警察大可進屋抓我，那包海洛因也不
    是我的：」等語，經查證人乙○○於八十九年七月五日晚上九時許在中壢市○○
    路○段三二之五號對面被警逮獲自其身上搜出之疑似海洛因之白色粉末經送鑑定
    結果，確含有海洛因成分，淨重○．二七公克（包裝重○．一八公克），有法務
    部調查局00000000號鑑定通知書影本足稽，惟查證人乙○○於警訊時係
    供稱「：海洛因是我叔叔甲○○：於八十九年七月五日二十時五十八分叫我到中
    壢市○○路○段三二之五號前十公尺房子巷道地下取得後再交給他：我所吸食之
    海洛因是於八十九年六月二十九日在中壢市關渡缺以每包一千元向綽號『阿雄』
    男子購得：：：：：」，於八十九年七月六日偵查中則係證稱「：扣案（洛因）
    是叔甲○○的，京（指被告甲○○）有吸英（指毒品海洛因）未吸安（指第二級
    毒品安非他命）。從上週五起是京在犯罪地摻香煙吸：我上星期四起用香煙吸英
    ，因手傷：：：：：：」，雖供稱扣案之海洛因一包是被告所有，然均未證稱該
    包扣案之海洛因是被告無償轉讓予其及被告有拿海洛因予其施用，於八十九年七
    月二十六日、十月十六日偵查中雖分別證述「：六月二十九日傍晚親見京（甲○
    ○）在查獲地址（中壢市○○路○段三二之五號）以摻香煙吸，未說他何時起吸
    ，因我手傷，他遂給我一點吸：（扣案○．四公克海洛因來源）是在查獲地牆角
    扣得，是京的，不是給我的，只給我吸該次而已：：：：：：」、「：是讓英（
    海洛因）前後共一次：八十九年七月五日下午三點多，地點八德宵裡附近路上給
    的，扣案○．四克（海洛因）是我的，京給我的部分於當天於查獲地吸完，摻在
    香煙內吸食，○．四克是當天早上向阿雄在宵裡大廟前以二千元買的：：：：：
    ：」等詞，均係證稱被告僅轉讓一次海洛因予其施用，然前後所證述查扣之海洛
    因及被告轉讓海洛因之時間、地點不同，嗣於九十年二月五日偵查及九十年三月
    十九日本院審理時則又改稱「：我沒說是說錯了，○．四公克英（海洛因）是我
    買的，未曾向京（甲○○）要過英，我們各吸各的：：：：：：：」、「：（所
    施用之安非他命、海洛因來源？）都是向阿雄買的：（查獲之海洛因來源？）是
    我於被抓當天下午在八德市霄裡向阿雄以三千元或二千元買的：我們只有曾經在
    查獲地點中壢市○○路○段三二之五號朋友住處，各自施用自己的海洛因，我是
    以打針方式打手臂，他用抽香煙方式：：：：：」，足見證人乙○○前後供述不
    一，已見瑕疪，且證人乙○○於八十九年七月六日、八十九年七月二十六日偵查
    中均供稱其係於八十九年六月二十九日因手受傷而開始施用第一級毒品海洛因，
    惟據桃園縣衛生局八十九年五月十二日之不法藥物尿液檢定書，證人盧昭南之尿
    液檢出嗎啡陽性反應，可見證人前述供稱自八十九年六月二十九日起始開始施用
    海洛因之詞即不足採，指稱被告因其手受傷而拿海洛因給其施用止痛之詞即有可
    議，況證人乙○○本身即因於八十九年七月五日晚上九時許在中壢市○○路○段
    三二之五號對面持有一包海洛因被警逮獲，移送（並因之經檢察官聲請本院裁定
    送觀察勒戒、戒治），亟思供出第一級毒品海洛因來源以減輕刑責，是能否專憑
    乙○○在為求自保之情況下所為不利於被告之供述，遽採為被告犯罪之證據，非
    無疑義，此外，復查無其他積極證據足資證明被告有公訴人所指前述轉讓第一級
    毒品海洛因之犯行，實難僅以證人乙○○前述不一致且有瑕疵之證詞認定被告有
    何轉讓第一級毒之犯行。揆諸前揭說明，本件既不能證明被告犯罪，自應為被告
    無罪之判決。
據上論斷，應依刑事訴訟法第三百條第一項，判決如主文。
本案經檢察官林安紜到庭執行職務。
中      華      民      國    九十      年      三      月     三十     日
                                      臺灣桃園地方法院刑事第五庭
                                          法  官  林  婷  立
右正本證明與原本無異。
如不服本判決，應於判決送達後十日內向本院提出上訴狀( 應附繕本 )，上訴於
臺灣高等法院。
                                          書記官   黃  子 祝
中      華      民      國     九十      年      四      月      三     日


司法院資訊處製作；財團法人民間司法改革基金會備份。
